LEROUX Tiphaine
14 quai de France
38 000 Grenoble
+33 6 22 48 80 02
tiphaine.leroux@grenoble-inp.org

Objet : Candidature au double diplôme GI/IAE Master Finance

Pièce jointe : Curriculum Vitae

Monsieur, Madame,

A la suite d'une classe préparatoire en Nouvelle Calédonie, je suis rentrée en première année d'école d'ingénieur à l'Ecole Génie Industriel - Grenoble INP à Grenoble. Après cette première année commune, j'ai décidé de me spécialiser dans la chaîne logistique.

Avec ma formation, j'ai pu approfondir mes connaissances dans le domaine de la chaîne logistique avec notamment la gestion de la production et la gestion des stocks qui sont deux enseignements importants. Des matières en lien direct avec la production comme la qualité, les méthodes de production, l'industrialisation et le contrôle de gestion sont dispensés à l'école. Je possède ainsi des connaissances variées dans le domaine de la supply chain. De plus, le management d'entreprise et les sciences humaines (ressources humaines, sociologie des organisations, économie des marchés et des organisations, marketing) sont enseignés durant mon cursus. Elles permettent de mieux appréhender la position de cadre avec la gestion des équipes.

Intéressée par la gestion de projets, je désire me spécialiser dans le domaine de la finance avec un Master Finance à l'Institut d'Administration des Entreprises - IAE de Grenoble. L'ingénieur dans l'exercice de ces fonctions doit toujours considérer l'empreinte financière d'un projet afin de le mener à son terme. Possédant des connaissances techniques, je suis ainsi désireuse d'obtenir ces compétences en finance (recherches de financement, budget, ...).

Je serai très heureuse de pouvoir m'entretenir d'une éventuelle collaboration.

Vous trouverez ci-dessous mon Curriculum Vitae.

Veuillez agréer, Monsieur, Madame, mes salutations distinguées.



Double diplôme GI/IAE – Master Finance

Adresse : 14 quai de France 38000 Grenoble, France

<u>Tél:</u> +33 6 22 48 80 02

Email: tiphaine.leroux@ grenoble-inp.org

<u>LinkedIn :</u> linkedin.com/in/tiph aine-leroux-520349198

Née le 22/08/97 22 ans

Permis B

<u>Centre d'intérêts :</u> Voile en compétition Handball débutante

Formations



2018 • Ingénieur • Ecole Nationale Supérieure de Génie Industriel, Grenoble

• Ingénieur spécialisé dans la chaîne logistique.

2016 - 2018 • Classe Préparatoire aux Grandes Ecoles • Lycée Jules Garnier, Nouvelle Calédonie

• CPGE spécialité PT.

Tiphaine LEROUX

2013 - 2015 • Obtention du baccalauréat • Lycée Blaise Pascal, Nouvelle Calédonie

• Baccalauréat S – mention Très Bien.

Expériences professionnelles

24 Juin 2019 - 02 Août 2019 • ENDEL ENGIE NC • Stage ouvrier

• Observation de la Cellule Technique de ENDEL ENGIE spécialisée dans les travaux et la maintenance industrielle, filiale d'ENGIE présente en Nouvelle Calédonie.

Expériences personnelles



Janvier 2020 – Janvier 2021 • Cercle des élèves de Grenoble INP • Secrétaire

• Secrétaire au bureau des élèves de Grenoble INP.

Septembre 2019 - Juin 2020 • Association RAID • Team Logistique

• Organisation du Raid de Grenoble INP.

Février 2019 — Janvier 2020 • Cercle des élèves de Grenoble INP • Team Partenariat

• Bureau des élèves de Grenoble INP.

Septembre 2018 – Juin 2019 • Projet Solit'udiant

- Solit'udiant est un projet national étudiant au profit du secteur des entreprises adaptées et protégées.
- Responsable du réaménagement des ateliers de fabrication de l'Entreprise Adaptée d'Annonay (EAA) en Ardèche, France.

Novembre 2018 – Juin 2019 • Association Gala GI • Présidente

• Organisation du Gala de l'école Grenoble INP – Génie Industriel : soirée de clôture de l'année scolaire, soirée classe et authentique.

Compétences



Anglais Niveau B1

Espagnol

Niveau A2

